【裁判字號】    89,易,1071
【裁判日期】    900529
【裁判案由】    家庭暴力罪之傷害
【裁判全文】
臺灣士林地方法院刑事判決                        八十九年度易字第一○七一號
    公  訴  人  臺灣士林地方法院檢察署檢察官
    被      告  乙○○
右列被告因家庭暴力罪之傷害案件，經檢察官提起公訴（八十九年度偵字第七九八三
號），本院判決如左：
    主  文
乙○○傷害人之身體，處拘役參拾日，如易科罰金，以參佰元折算壹日。
    事  實
一、乙○○於民國八十九年八月二日下午三時三十分許，在台北市○○區○○路二段
    三十五號前其所駕駛之計程車內，因欲知何人以行動電話與其妻甲○○聯繫，搶
    奪該行動電話，與甲○○發生爭執，竟基於傷害之故意，以手與甲○○發生拉扯
    ，並揮打甲○○臉部，致甲○○受有左臉頰挫傷、嘴唇表淺損傷等傷害。
二、案經甲○○告訴由台北市政府警察局大同分局移送台灣士林地方法院檢察署檢察
    官偵查起訴。
  理  由
一、訊據被告乙○○堅決否認有何傷害犯行，辯稱其當時坐在計程車駕駛座，告訴人
    甲○○坐在後座，根本不可能打到她；其沒有故意傷害告訴人等語。經查：
（一）告訴人甲○○於警訊時陳稱：「他以徒手打我巴掌，造成我受傷」（見偵查卷
      第六頁）；核與其提出之馬偕紀念醫院甲種診斷證明書上所載「左臉頰挫傷、
      嘴唇表淺損傷」之受傷情形相符。
（二）被告於審理時供稱：「因為她都說沒有手機，那天我載她回家，她的手機響了
      ，所以我就想要拿她手機拿不到才發生拉扯，我並沒有打到她也沒有故意，可
      能是拉扯當中不小心有碰到她」（見本院審判筆錄），雖否認有故意傷害告訴
      人。然被告所稱其與告訴人發生爭執的原因，核與告訴人於警訊中陳稱：「他
      因為我申請行動電話號碼沒有讓他知道，所以他就打傷我」等語相符，被告應
      有傷害告訴人之動機。
（三）被告辯稱其當時坐在計程車駕駛座，告訴人坐在後座，根本不可能打到她等語
      。惟查被告於警訊時供稱：「當日我以計程車載甲○○要去補貨（衣服販售）
      行經大同區○○路○段三五號前處。甲○○的行動電話手機響。她當時係坐在
      後座。我即將車停妥路旁，要搶其手機看係誰打來的。他拒絕讓我觀看。在我
      搶其手機期間拉扯而打到她，並非故意打傷他（見偵查卷第四頁）」。足見被
      告並非在駕駛計程車行駛中，與告訴人發生拉扯。而依一般計程車駕駛座與後
      座之距離，被告只需轉身伸長手臂，即有可能碰觸到坐於後座的告訴人，其上
      開所辯，尚不足採。
（四）被告雖辯稱並非故意打告訴人，是不小心碰到等語。然查計程車內空間狹小，
      被告與告訴人發生拉扯，衡諸常情，即有致人受傷之可能，難認被告無傷害告
      訴人之故意。其此部分所辯，亦難採信。
    綜上所述及本院斟酌審理時所調查之全部證據，足認被告有如事實欄所載之傷害
    犯行可以認定。
二、核被告所為，係犯刑法第二百七十七條第一項之傷害罪。爰審酌被告素行良好、
    犯罪動機、手段、被害人傷勢及被告犯罪後態度等一切情狀，量處如主文所示之
    刑。
三、查被告行為後刑法第四十一條已於九十年一月十日修正公布，並自同年月十二日
    生效，得易科罰金者，修正為犯最重本刑為五年以下有期徒刑以下之刑之罪，與
    修正前條文規定犯最重本刑為三年以下有期徒刑以下之刑之罪比較，以修正後條
    文有利於被告，依刑法第二條第一項前段規定，應適用修正後之刑法第四十一條
    第一項前段。故依該條規定，諭知被告拘役易科罰金之折算標準。
四、依刑事訴訟法第二百九十九條第一項前段、刑法第二條第一項前段、第二百七十
    七條第一項、第四十一條第一項前段、罰金罰鍰提高標準條例第一條前段、第二
    條，判決如主文。
本案經檢察官黃梅淑到庭執行職務。
中      華      民      國      九十      年      五    月    二十九    日
                                   臺灣士林地方法院刑事第一庭
                                       法  官  劉秉鑫
右正本證明與原本無異
如不服本判決應於送達後十日內向本院提出上訴狀
                                       書記官  徐基典
中      華      民      國      九十      年      五    月    二十九    日
附錄本案論罪科刑法條全文
刑法第二百七十七條第一項


司法院資訊處製作；財團法人民間司法改革基金會備份。
